

(a) +212 622 277 134



yassine.zadod@e-polytechnique.ma



agadir-tikiouine



linkedin.com/in/yassine-zadod



portfolio-yassinezd.netlify.app

github.com/yassinezadod

Compétence

- Langages de programmation : JavaScript, PHP, Python, java.
- Frontend: React js, Next js, Angular, bootstrap, Tailwind CSS, WordPress, flutter, dart
- Backend : Node.js, Express js, Symfony, spring , JEE
- · Bases de données : SQL, MongoDB, PostgreSQL, Oracle, SQL serveur, Firebase
- DevOps: Git, Docker, Kubernetes, Jenkins, Maven, nginx
- Cloud: AWS
- Methodologie: Agile, Scrum.

Language

- Arabe : Langue maternelle
- Français : Courant
- · Anglais : Intermédiaire

Certificats

- Build a Machine Learning Web App with Streamlit and Python
- · Building a Dynamic Web App using PHP & MySQL
- Monitoring & Telemetry for Production Systems
- · Spring Boot Inversion of Control and Dependency Injection
- Starting GUI Programming with JavaFX
- Spring MVC, Spring Boot and Rest Controllers
- Build a Simple App in Android Studio with Java
- Build a Firebase Android Application
- · Build a Website using React

QUALITÉS DE TRAVAIL

- Communication
- Autonomie
- · Sens de la responsabilité
- Auto-formation

Centre d'intérêt

- · Dessin et art
- Activité sportive
- · Activité social
- · Créativité et innovation

Zadod Yassine

Ingénieur en génie logiciel

Ingénieur en génie logiciel spécialisé en développement web full-stack et architecture logicielle, avec expérience en méthodologies agiles. Passionné par les technologies émergentes et les bonnes pratiques de développement, j'ai contribué à plusieurs projets d'envergure et cherche à intégrer une équipe dynamique pour concevoir des solutions innovantes et performantes.

Formation

O 10/2022-07/2024

Bac+5 en Génie Informatique, Option Logiciel

Polytechnique Agadir-UNIVERSIAPOLIS

d 10/2017-09/2021

Licence Fondamentales: Sciences Mathématiques et Applications

Université ibn zohr Agadir

09/2016-07/2017

Baccalauréat science mathématique A

Lycée mohamed derfoufi

Expérience Professionnelle

- OEntreprise Education Media Company Stage PFE génie logiciel Février 2024 - Juin 2024 (5 mois)
 - · Stage présentiel, mission de la migration informatique de site 9rayti.com vers Symfony 7
 - · Technologies: symfony 7 Wordpress MySQL
- Carrier Charles Charle Stagiaire développeur web Juin 2023 - Août 2023 (3 mois)
 - · Création d'une application web pour la gestion des activités de l'entreprise en méthodologie agile.
 - Technologies: React.js, Bootstrap, PHP: PDO, MySQL, Git, GitHub.
- Stagiaire technicien réseau informatique Septembre 2022 (1 mois)
 - · Installation et configuration des systèmes d'exploitation et gestion des serveurs.
 - Gestion et optimisation du réseau informatique, maintenance, et sécurité...
 - · Compétences : Support technique, sécurité informatique, gestion du matériel informatique.
- Entreprise RIDIMMO Stagiaire développeur web Juillet 2022 _ Août 2022 (2 mois)

Etude, conception et développement d'une plateforme de gestion des matériels et meubles pour les biens immobiliers

Collaboration à la conception et au développement d'une plateforme de gestion, en assurant une coordination efficace grâce à la méthode Scrum

• Technologies et outils : Figma, Trello, Java "Spring Boot", React.js, Git, Github, Visual Studio, IntelliJ, Postgresgl, et Postman.

Activité & évènement

- Participation à FEECRA EXPO Universiapolis 2023, contribution à l'innovation d'une application mobile des évènements sportifs "ActivConnect" Technologie : flutter-Dart- firebase.
- Action social avec l'association sos vilages d'enfants Agadir.
- · membre du club sportive Universiapolis